臺灣板橋地方法院民事判決　　　　　　　95年度訴字第1621號
原　　　告　甲○○
訴訟代理人　吳展旭律師
複　代理人　廖嘉成律師
被　　　告　大珈股份有限公司
法定代理人　乙○○
訴訟代理人　龔君彥律師
複　代理人　鄭佑祥律師
　　　　　　丙○○律師
上列當事人間確認股東會決議無效等事件，經本院於民國96年3
月27日言詞辯論終結，判決如下：
    主  文
原告之訴駁回。
訴訟費用由原告負擔。
  事實及理由
一、原告主張：
(一)、被告係於民國91年2 月5 日設立，總股數為10萬股，董事長
    為乙○○，另兩席董事分別由股東桂庭璦以及林宏聲出任，
    原告則為被告監察人。原告有24000 股股份數，股權比例為
    24％；另一股東桂庭璦之股權比例則為25％，並委託其母彭
    慶惠女士代為處理股務；被告負責人乙○○、董事林宏聲、
    以及訴外人林美伶則分別持有18000股、17000股、16000 股
    ，股權比例合佔51％。負責人乙○○為遂其不法稀釋原告股
    權之目的，謊稱渠等於93年2 月13日召開股東臨時會，欲通
    過「增加公司資本總額為新台幣350 萬元整」、「修正公司
    章程」之決議，竟無視原告以及另一股東桂庭璦實際上未出
    席（其股務代理人彭慶惠亦同）之事實，偽造股東會通過上
    開議案之議事錄，並於事後以誘騙手法使訴外人彭慶惠於該
    議事錄上簽名，再以之向主管機關完成公司變更登記。負責
    人乙○○完成變更登記後，被告資本額增為新台幣（下同）
    350 萬元，乙○○與林宏聲、林美伶則各自持有98000 、10
    2000、101000股。另一股東桂庭璦及原告之持股數雖不變，
    仍各為25000 、24000 股，但原告之持股比例顯已遭稀釋。
    乙○○更進一步利用前開不實的股權比例狀態，罔顧原告及
    另一股東桂庭璦之權益，逕行依不法增資後之股權比例改選
    訴外人鍾寶珠、林美伶為被告之董事及監察人，使原告及另
    一股東桂庭璦喪失監察人及董事資格。
(二)、被告於93年2 月13日並未實際召開股東臨時會，縱使有召開
    ，該股東臨時會所為「增加公司資本總額為新台幣350 萬元
    整」、「修正公司章程」之決議不成立：
１、原告具確認利益：查被告公司負責人乙○○偽造股東會於93
    年2 月13日決議修改被告章程以及增資之議事紀錄，以不實
    擴張自有之股份比例，稀釋原告股權。而股東會決議是否存
    在此基礎事實，牽涉原告股權比例之變動，蓋因原告對被告
    之持股比例本應為24％；反之，若系爭股東會決議存在，則
    依被告增資後之資本總額為350 萬元計算，原告之持股比例
    即降為6.9 ％，進而導致原告私法上地位之不安定，依民事
    訴訟法第247 條第1 項規定及最高法院52年台上字第1240號
    判例意旨，應認有確認利益，合先敘明。
２、被告93年2 月13日實際並未召開股東臨時會，縱使有召開，
    該股東臨時會根本未作成任何決議：由於被告實際上當日並
    未召開股東臨時會，縱使有召開，當天出席人數亦僅有乙○
    ○、林宏聲、林美伶三人，合計股份總數僅佔總比例51% ，
    無得依公司法第277 條第1 、2 項規定作成修改公司章程之
    決議。詎料乙○○為遂其增資之目的，竟於股東會會後，方
    攜預先備妥之股東會決議通過修改章程以及增資之偽造議事
    錄至彭慶惠住處，並宣稱係銀行要對保之文件，巧騙彭慶惠
    在該文件上簽名，以遂其假造於93年2 月13日已召開股東會
    通過增資、修改章程決議之企圖。而負責人乙○○上開涉及
    將不實出席紀錄記載於議事錄之行為，業經臺灣高等法院以
    95年度上易字第1525號判決確認在案。又參照最高法院94年
    度台上字第1821號、65年台上字第1374號判決意旨及公司法
    明文規定，股東會之特別決議須「有代表已發行股份總數三
    分之二以上股東出席」、「以出席股東表決權過半數之同意
    」，可知股東表決權，須在股東會中行使（見學者柯芳枝公
    司法論第256 頁），且須有出席股東「平行與協同之意思表
    示相互合致」作成決議。被告93年2 月13日實際上本無召開
    股東會，自無股東會決議成立之問題；縱使有召開股東會，
    當時出席之股東（乙○○、林宏聲、林美伶）既然在會議進
    行中並未依其表決權以意思表示作出有效之決議，自無由在
    股東會後另請彭慶會「補簽議事錄」方式行使表決權作成決
    議之理，蓋彭慶惠一來並未代理桂庭璦出席該次股東會；二
    來其補簽議事錄之行為亦絕非行使表決權之意思表示。是故
    ，該次股東臨時會並未有任何股東合法於股東會行使其表決
    權，被告以在議事錄上簽名的方式捏造股東會作出決議之情
    事，顯然違背法令，在法律上自不能認為該次股東臨時會有
    任何決議成立。
３、系爭股東會係屬無召集權人所召集，其所為之決議應不生效
    力。依公司法之規定，股東會召集之正常程序，應由董事長
    先行召開股東會，再由董事會決議召集股東會，倘若董事會
    未決議召集股東會，董事長自無權限自行召集。而經原告申
    請主管機關抄錄之結果，在93年2 月13日前，被告並無董事
    會決議於該時日召開股東臨時會之紀錄存在，故上開股東臨
    時會之召開，並未經董事會之決議，而係屬由無召集權人召
    集之股東會，自不得為任何有效之決議。
(三)、被告公司於94年6 月20日召開之股東臨時會所為「改選董監
    事」之決議為不成立：
１、原告具確認利益：承前，負責人乙○○無視被告於93年2 月
    13日所為股東會決議不成立之事實，尚持該偽造之議事錄向
    主管機關申請公司變更登記，將被告資本額增為350 萬元，
    其與訴外人林宏聲、林美伶各持有98000 、102000、101000
    股。其更進一步於94年6 月20日利用前開不實的股權比例狀
    態，逕改選訴外人鍾寶珠、林美伶為被告董事及監察人，使
    原告及股東桂庭璦喪失監察人及董事資格。由於93年2 月13
    日之股東會決議應不成立已如前述，如該次股東會決議不成
    立，94年6 月20日在原告及另一股東桂庭璦未出席之情況下
    ，乙○○、林宏聲、林美伶以51％之股份比例，自無從依公
    司法第227 條準用同法第199 條改選監察人。職是，94年6
    月20日之股東會決議成立與否之事實，直接影響原告是否能
    繼續擔任被告公司之監察人，本諸上揭最高法院52年台上字
    第1240號判例所示意旨，原告自應亦具確認利益。
２、被告於民國94年6 月20日所為「改選董監事」之決議不成立
    ：依公司法第227 條準用同法第199 條之規定及最高法院65
    年台上字第1374號判決意旨，可知於法定出席股份數不足之
    情形，該股東會之決議係屬不成立，無待法院撤銷。而被告
    於93年2 月13日所召開之股東會決議既不成立，則原告及另
    一股東桂庭璦之股份比例即應分別為24％及25％，共計49％
    。在原告及股東桂庭璦未出席之情況下，乙○○、林宏聲僅
    憑至多51％的股份出席數，勢無法符合股東會決議解任監察
    人須有「代表已發行股份總數三分之二以上之股東出席」之
    成立要件。然負責人乙○○在此情況下仍執意於94年6 月20
    日召開股東臨時會改選董監事，將公司監察人、董事由原告
    及桂庭璦變更登記為林美伶及鍾寶珠，本於上開最高法院判
    決意旨，該決議應屬不成立。
(四)、被告應辦理公司變更登記，將經濟部民國93年3 月8 日經授
    中字第09331787210 號函核准申請增資、發行新股、修正公
    司章程等變更登記事項，以及民國94年6 月23日經授中字第
    09432337950 號函核准改選董監事變更登記事項皆予以塗銷
    ：按乙○○憑93年2 月13日、94年6 月20日之股東會議事錄
    ，各於93年3 月4 日、94年6 月21日向主管機關辦理被告修
    改章程、增資、改選董、監事之變更登記，並分別經經濟部
    以93年3 月8 日經授中字第09331787210 號、94年6 月23日
    經授中字第09432337950 號函核准在案。依公司之登記及認
    許辦法第15條明文及經濟部92年1 月14日經商字第09102306
    270 號函可知，只有公司本身可以成為公司登記之申請人，
    即使是因未登記而權利受損害之人，或是其他利害關係人，
    也無法成為公司登記之申請人。被告所為增加公司資本額、
    修正公司章程、改選監察人之股東會決議既皆屬不成立，自
    無理由以之向各主管單位辦理變更登記，是原告為回復監察
    人地位及應有之股東權益，請求被告將上述公司之變更登記
    予以塗銷，回復至93年3 月4 日辦理變更登記前之狀態，應
    有權利保護必要。
(五)、聲明：
１、請求確認被告於民國93年2 月13日召開之股東臨時會所為「
    增加公司資本總額為新台幣350 萬元整」、「修正公司章程
    」之決議不成立。
２、請求確認被告於民國94年6 月20日召開之股東臨時會所為「
    改選董監事」之決議不成立。
３、請求判決被告應辦理公司變更登記，將經濟部民國93年3 月
    8 日經授中字第09331787210 號函核准申請增資、發行新股
    、修正公司章程等變更登記事項，以及民國94年6 月23日經
    授中字第09432337950 號函核准改選董監事之變更登記事項
    ，皆予以塗銷。
４、訴訟費用由被告共同負擔。
二、被告抗辯：
(一)、原告起訴請求確認被告於民國93年2 月13日召開之股東臨時
    會所為「增加公司資本總額為新台幣350 萬元整」、「修正
    公司章程」之決議不成立，係謂被告93年2 月13日實際上本
    無召開股東會，當時出席之股東（乙○○、林宏聲、林美伶
    ）既然在會議進行中並未依其表決權以意思表示作出有效之
    決議，自無由在股東會後另請彭慶惠「補簽議事錄」方式行
    使表決權作成決議之理，惟查：該次股東會經被告公司股東
    乙○○、林宏聲、林美伶出席作成決議，嗣後並經訴外人彭
    慶惠代理股東桂庭璦簽名於議事錄以行使其表決權，因此該
    次股東會之決議全屬合法。而彭慶惠有權代理股東桂庭璦及
    以補簽名方式行使表決權之事實，亦有起訴狀原證六之台北
    地方法院95年度易字第236 號刑事判決可稽。縱使彭慶惠不
    得代理股東桂庭璦及以補簽名方式行使表決權作成決議，然
    參照最高法院91年台上字第2183號、95年度台上字第905 號
    民事判決、最高法院63年度台上字第965 號、67年度台上字
    第2561號民事判例意旨，系爭股東會決議縱使假設未符「代
    表已發行股份總數三分之二以上股東出席」、「以出席股東
    表決權過半數之同意」，亦屬股東得否以其決議方法違反法
    令，自決議之日起一個月內，亦屬股東訴請法院撤銷其決議
    之問題，在系爭決議未撤銷前，仍非無效。原告請求確認系
    爭股東會決議不成立，顯有誤解。雖股東會散會後至在場股
    東簽名時縱有約一小時左右之時間，然在散會後可能係因製
    作會議紀錄或繼續等待訴外人彭慶惠而未立即簽名，原告亦
    不足以此反證會議期間未有任何決議作成。原告又雖要求被
    告提出會議之錄音或錄影為據，惟查被告公司之規模不大，
    如每次會議均要錄音錄影，徒然耗費時間、成本、況且錄音
    錄影並非法定要求。另查原告如肯認提出簽到單即可證明已
    為開會決議，則系爭股東臨時會議事錄上，既有股東乙○○
    、林宏聲、林美伶之簽名，自足證明系爭股東臨時會已有開
    會決議之事實，此外亦有台北地方法院95年度易字第236 號
    刑事判決可參。而股東乙○○、林宏聲、林美伶已行討論並
    同意增資，至少就該三名股東部份已有決議存在，而該三名
    股東就是在公司上班，可以一邊等彭慶惠一邊做事，並無扞
    格之處。本件之重點在於彭慶惠未出席之瑕疵，係屬召集程
    序違背法令之問題，原告本可另提撤銷訴訟，故亦不符民事
    訴訟法第247 條所定確認之訴之要件，併此呈明。
(二)、原告另起訴請求確認被告於94年6 月20日召開之股東臨時會
    所為「改選董監事」之決議為不成立，係以前列93年2 月13
    日所為之股東會之決議不成立為其前提。而被告93年2月13
    日召開之股東會所為之決議不成立既屬合法有效已如前述，
    原告就此部分請求即失所附麗而無理由，至為昭灼。而系爭
    之93年2 月13日、94年6 月20日股東會決議既屬合法有效，
    原告訴請為公司變更登記，自無理由。
(三)、原告爭執93年2 月13日召開之股東臨時會，是否經董事會決
    議召集部分：經查被告公司董事長乙○○與林宏聲本係父子
    ，林宏聲與林美伶（乙○○之女）係在被告公司工作，因此
    被告公司有任何事情均可隨時開會討論，無待書面通知。而
    被告公司當時有增資需要，則須召開股東會，故於系爭股東
    臨時會開會前，被告公司董事長乙○○與被告公司董事林宏
    聲開會討論，決議召集臨時股東會討論增事宜，並向股東林
    美伶告知二人（董事）已討論決定要召開股東臨時會，到時
    要一起開會。因此目前雖未尋得當時之會議紀錄，然系爭股
    東臨時會之召集既係經公司董事乙○○、林宏聲開會討論並
    決議，即非無召集權人所召集之股東臨時會，應甚明確。原
    告雖以「股東會之召集，其正常程序，應先由董事長召集董
    事會，再由董事會決議召集股東會」等語，質疑系爭股東臨
    時會召集之合法性，惟查被告公司當時系由董事乙○○、董
    事林宏聲、董事彭慶惠、監察人甲○○、股東林美伶五人所
    組成，董事長乙○○既已邀集董事林宏聲開會討論並決議召
    集臨時股東會，自已有「由董事長召集董事會，再由董事會
    決議召集股東會」之事實。至於是否以書面通知或是否做成
    會議紀錄，甚至其開會之形式為何，均無礙於被告公司董事
    會已過半數達成共識決議召集股東臨時會之效力。否則，將
    使此種小規模之公司於實質開會決議後，復須耗費時間、人
    力於繁瑣之紙上作業，此不但徒增勞費喪失靈活度，亦與小
    型企業之經營現狀完全脫節，欲掣肘之股東更得動輒以此爭
    執董事會、股東會決議之合法性而令公司一再空轉，此絕非
    立法之本旨。
(四)、參照最高法院93年度台上字第1677號判決意旨，縱使假設上
    述乙○○邀集林宏聲於公司開會討論決議召集股東臨時會部
    分，其效力有所爭議；然乙○○向股東林美伶告知二人（董
    事）已決議召集股東臨時會，到時要一起開會部分，實已符
    合以董事會名義召集股東會之要件，應可肯認。再查最高法
    院87年度台上字第1255號判決意旨，系爭臨時股東會之召集
    ，既曾獲董事（長）乙○○及董事林宏聲過半數之同意，依
    上開最高法院判決之見解，即難謂非合法，實不待言。
(五)、原告稱細觀最高法院93年台上字第1677號判決要旨，似僅就
    該案之上訴不合法敘述其理由，而被告所引之見解，似應為
    該案上訴人所持之理由，引用似有失據之處云云。惟查，被
    告所引最高法院93年度台上字第1677號判決，就文義觀之，
    「是以股東會之召集，其正常程序，故應由董事長先行召集
    董事會，再由董事會決議召集股東會，然董事長如未依上開
    正常程序，先行召集董事會，即逕以董事會名義召集股東會
    ，亦僅屬召集程序違反法令，此與無召集人召集股東會之情
    形有別。」乙節，係最高法院整理原第二審判決所得之結論
    ，並非上訴人之上訴理由，從而最高法院認定原第二審判決
    並未如上訴人所指之違背法令，應無疑義，被告應無引用失
    據之處。原告雖以「股東會之召集，其正常程序，應先由董
    事長召集董事會，再由董事會決議召集股東會」等語，質疑
    系爭股東臨時會召集之合法性，惟查除前呈95年11月15日答
    辯（三）狀所述理由外，被告公司既已由董事長乙○○通知
    各股東董事會決議召集臨時股東會之結果，縱使假設董事會
    有未合法召集之情形，然依最高法院78年台上字第1573號判
    決意旨，仍僅屬召集程序違法之問題，至為灼然。而董事長
    乙○○已於公司邀集董事林宏聲開會討論並決議召開股東臨
    時會乙情，亦有董事林宏聲可證，並聲明：原告之訴駁回，
    訴訟費用由原告負擔。
三、本院之判斷：
(一)、原告起訴主張，被告於93年2 月13日實際並未召開股東臨時
    會，亦未做成股東增資及修正公司章程之決議，遂請求確認
    上開決議不成立，以及請求確認被告依據前開決議結果，進
    而於94年6 月20日召開之股東臨時會所為「改選董監事」之
    決議為不成立；被告則否認上開決議為不成立，並以前開情
    詞置辯。是以本件有爭執之點，首在於被告於93年2 月13日
    召開之股東臨時會議所為之決議效力如何？茲析述如下。
(二)、按確認之訴非原告有即受確認判決之法律上利益者，不得提
    起；所謂即受確認判決之法律上利益，係指法律關係之存否
    不明確，原告主觀上認其在法律上之地位有不安之狀態存在
    ，且此種不安之狀態，能以確認判決將之除去者而言，若縱
    經法院判決確認，亦不能除去其不安之狀態者，即難認有受
    確認判決之法律上利益，有最高法院著有52年台上字第1240
    號判例可資參照。本件原告其股權佔公司股份之比例，因系
    爭股東臨時會決議效力而受有影響，原告自有法律上地位不
    安之狀態，而該不安狀態能以確認判決將之除去，故應認本
    件原告有確認利益，先此敘明。
(三)、再按，股東會之召集程序或其決議方法，違反法令或章程時
    ，依公法第189 條之規定，股東固得自決議之日起30日內，
    訴請法院撤銷其決議，惟該項決議在未撤銷前，仍非無效；
    又所謂決議方法之違反，包括出席股東不足法定之額數或出
    席股東之股份額不足法令或章程所定代表已發行股份額數之
    情形，最高法院91年度台上字第2183號著有判決可資參照。
    原告主張，被告93年2 月13日所召開之股東臨時會，當天出
    席人數僅有乙○○、林宏聲、林美伶三人，合計股份總數僅
    佔總比例51% ，無得依公司法第277 條第1 、2 項規定作成
    修改公司章程之決議，而乙○○於散會後持股東臨時會議事
    錄至彭慶惠住處，巧騙彭慶惠在該文件上簽名，然彭慶惠實
    際上並無同意增資決議之意思，故上開股東臨時會決議應不
    成立云云。惟查，依公司法第277 條第1 項、第2 項之規定
    觀之，公司須經股東會之決議，方得變更公司章程進行增資
    ，而該項股東會之決議，應有代表已發行股份總數三分之二
    以上之股東出席，以出席股東表決權過半數同意行之。查被
    告93年2 月13日所召開之股東臨時會，當天出席人數僅有乙
    ○○、林宏聲、林美伶三人，合計股份總數僅佔總比例51%
    ，而彭慶惠所代理之股東桂庭璦實際上並未出席上開臨時會
    ，其嗣後雖在議事錄上簽名，然實際上並無同意被告增資的
    意思，前述事實，業經臺灣高等法院95年度上易字第1525號
    刑事判決確認在案，此有上開刑事判決1 份在卷可稽，故被
    告93年2 月13日所召開之股東臨時會，其出席股東之股份額
    顯有不足法令所定代表已發行股份額數之情形，此一事實，
    足堪認定。惟徵諸首揭說明，上開股東臨時會縱使有上開出
    席股東股份不足法定應出席股數比例之瑕疵，然係屬決議方
    法之違反，依公司法第189 條之規定，股東固得自決議之日
    起30日內，訴請法院撤銷其決議，惟該項決議在未撤銷前，
    仍非無效。故原告主張因系爭股東臨時會有如上開之瑕疵，
    故其決議為不成立云云，尚屬無據，無從採信。
(四)、原告復主張，系爭股東臨時會上紀錄散會時間與出席股東簽
    名時間不符，而參諸彭慶惠係事後方在議事錄上簽名之情形
    ，足見系爭股東會實際上並未召開及決成決議云云。惟查，
    單就股東於股東臨時會散會後，方於股東臨時會議決議議事
    錄上簽名之一事實，並不足以推論出系爭股東臨時會實際上
    未召開之結論。蓋因股東會之決議，乃指二人以上當事人基
    於平行或協同之意思表示相互合致而成立之法律行為，而衡
    諸一般股東會開會情形，出席之股東以口頭或舉手之方式為
    決議之意思表示即為足夠，而原告並未舉出被告公司另有何
    項章程或現行法令另有規定，股東應於股東臨時會決議做成
    時當場簽名，方為決議之成立或生效要件，故系爭股東臨時
    會之決議，既於股東於開會時為協同之意思表示合致而成立
    ，縱時其股東係於會議結束後，方於議事錄上簽名，亦無礙
    該決議已於會議中成立之事實，故原告上開主張，亦屬無據
    ，不足採信。
(五)、原告再主張，系爭股東臨時會之召開，係屬由無召集權人所
    召集，其所為之決議應不生效力云云，而被告則否認之。按
    股東會除本法另有規定外，由董事會召集之。再按董事會之
    決議，除本法另有規定外，應有過半數董事之出席，出席董
    事過半數之同意行之。公司法第171 條、第206 條第1 項分
    別定有明文。原告主張系爭股東臨時會之召開係屬無召集權
    人所召集，自應就此主張負舉證之責。經查，被告辯稱公司
    董事長乙○○與林宏聲本係父子，林宏聲與林美伶（乙○○
    之女）係在被告公司工作，因此被告公司有任何事情均可隨
    時開會討論，無待書面通知。而被告公司當時有增資需要，
    則須召開股東會，故於系爭股東臨時會開會前，被告公司董
    事長乙○○與被告公司董事林宏聲開會討論，決議召集臨時
    股東會討論增資事宜，並向股東林美伶告知二人（董事）已
    討論決定要召開股東臨時會，到時要一起開會，系爭股東臨
    時會之召集既係經公司董事乙○○、林宏聲開會討論並決議
    ，即非召集權人所召集之股東臨時會等語，並經被告公司法
    定代理人乙○○到庭陳述屬實。原告雖主張經向主管機關抄
    錄之結果，並無上開董事會決議之議事紀錄，而被告亦自承
    已無法覓得上開董事會之會議紀錄。惟查依公司法第207 條
    第2 項之規定準用同法第183 條之規定，董事會之議事錄若
    違反議事錄之作成及保存規定，該代表公司之董事，固應處
    以罰鍰，惟查該項處罰之性質，係屬行政罰，尚不因此而生
    董事會決議有無效或不成立之瑕疵問題。此外，原告未能舉
    出其他證據，以證明被告確實並未召開董事會決議召集股東
    臨時會，本院自無從信其主張為真實，應認被告之抗辯為可
    採信，原告主張，尚不足採。
(六)、綜合上述，原告起訴請求確認被告93年2 月13日所召開之股
    東臨時會所為之決議不成立，尚屬無據，無從採信。原告進
    而主張因上述股東臨時會所為之增資決議不成立，故被告94
    年6 月20日召開之股東臨時會亦因法定出席股份不足，該決
    議應不成立云云。惟被告93年2 月13日召開之股東會所為之
    決議縱使有決議方法違法之瑕疵，然在未經撤銷前仍屬有效
    ，已詳如前述，則上開股東臨時會作成之增資決議仍屬有效
    ，此一事實，足堪認定。而被告公司股東依上述股東臨時會
    增資結果，被告公司股份總數為350,000 股，其中股東乙○
    ○持股為98,000股，股東林宏聲持股為102,000 股，股東林
    美伶持股為101,000 股，此有被告於經濟部之公司變更登記
    表1 份在卷可稽，且為兩造所不爭執，準此，被告於94年6
    月20日所召開之股東常會業經股東乙○○、林宏聲、林美伶
    三人出席，該出席之股東所持有之股份總數，占公司股份總
    數比例約為85.9﹪，而該次股東會決議亦經全體出席股東無
    異議通過，此有該次股東常會議事錄1 份附卷可憑，則該次
    股東會即無原告所稱有法定出席股份不足之情形，原告主張
    該次股東會所為之決議應不成立云云，洵不足採。
(七)、承前所述，原告主張被告於93年2 月13日、94年6 月20日所
    召開之股東會決議均不成立云云，屬無理由，其進而請求被
    告應將依據該決議之結果向經濟部所辦理之登記皆予以塗銷
    ，亦屬無據，無從准許。
四、綜上所述，原告起訴請求確認被告於93年2 月13日股東臨時
    會所為之決議及94年6 月20日股東會所為之決議不成立，其
    依該決議向經濟部辦理公司之變更登記應予塗銷云云，尚屬
    無據，為無理由，不應准許，應予駁回。
五、結論：本件原告之訴為無理由，依民事訴訟法第78條之規定
    ，判決如主文。
中　　華　　民　　國　　96　　年　　4 　　月　　17　　日
                  民事第三庭    法　官　邱育佩
以上正本係照原本作成。
如對本判決上訴，須於判決送達後20日內向本院提出上訴狀。
中　　華　　民　　國　　96　　年　　4 　　月　　17　　日
                            書記官　王苑琦
